---
title: "Лабораторная работа №3"
author: "Перов Кирилл"
format: 
    md:
        output-file: README.md
---

# Основы обработки данных с помощью R

## Цель работы

1.  Развить практические навыки использования языка программирования R для обработки данных
2.  Закрепить знания базовых типов данных языка R
3.  Развить пркатические навыки использования функций обработки данных пакета `dplyr` -- функции select(), filter(), mutate(), arrange(), group_by()

## Исходные данные

1.  ОС Windows 10
2.  RStudio Desktop
3.  Интерпретатор языка R 4.3.2
4.  dplyr 1.2.2
5.  nycflights13 1.0.2

## План

1.  Установить пакет `dplyr`
2.  Установить пакет `nycflights13`
3.  Выполнить задания

## Шаги

### Установка dplyr

Устанавливаем пакет `dplyr` с помощью команды `install.packages("dplyr")`. Затем подключаем к текущему проекту:

```{r}
library(dplyr)
```

### Установка nycflights13

Устанавливаем пакет `nycflights13` с помощью команды `install.packages("nycflights13")`. Затем подключаем к текущему проекту:

```{r}
library(nycflights13)
```

### Выполнение заданий

#### 1. Сколько встроенных в пакет nycflights13 датафреймов?

В пакет `nycflights13` встроено 5 датафреймов: 
  airlines 
  airports
  flights
  planes
  weather

#### 2. Сколько строк в каждом датафрейме?

```{r}
airlines %>% 
  nrow()
```
```{r}
airports %>%
  nrow()
```
```{r}
flights %>%
  nrow()
```
```{r}
planes %>%
  nrow()
```
```{r}
weather %>%
  nrow()
```

#### 3. Сколько столбцов в каждом датафрейме?

```{r}
airlines %>% 
  ncol()
```
```{r}
airports %>%
  ncol()
```
```{r}
flights %>%
  ncol()
```
```{r}
planes %>%
  ncol()
```
```{r}
weather %>%
  ncol()
```

#### 4. Как просмотреть примерный вид датафрейма?

```{r}
weather %>%
  head()
```

#### 5. Сколько компаний-перевозчиков (carrier) учитывают эти наборы данных (представлено в наборах данных)?

```{r}
table(flights$carrier) %>%
  nrow()
```

#### 6. Сколько рейсов принял аэропорт John F Kennedy Intl в мае?

```{r}
flights %>% 
  filter( month==5, origin=='JFK') %>%
  nrow()
```

#### 7. Какой самый северный аэропорт?

```{r}
airports %>%
  filter(lat == max(lat))
```

#### 8. Какой аэропорт самый высокогорный (находится выше всех над уровнем моря)?

```{r}
airports %>%
  filter(alt == max(alt))
```

#### 9. Какие бортовые номера у самых старых самолетов?

```{r}
planes %>%
  arrange(year) %>%
  head(10) %>%
  select(tailnum)
```

#### 10. Какая средняя температура воздуха была в сентябре в аэропорту John F Kennedy Intl (в градусах Цельсия).

```{r}
weather %>% 
  filter(origin == 'JFK' & month == 9) %>%
  summarise(mean_temp = mean(temp, na.rm = TRUE))
```

#### 11. Самолеты какой авиакомпании совершили больше всего вылетов в июне?

```{r}
flights %>%
  filter(month == 6) %>%
  group_by(carrier) %>%
  summarize(total_flights = n()) %>%
  arrange(desc(total_flights)) %>%
  head(1)
```

#### 12. Самолеты какой авиакомпании задерживались чаще других в 2013 году?

```{r}
flights %>%
  filter(year == 2013) %>%
  group_by(carrier) %>%
  summarize(count_delay = sum(arr_delay > 0, na.rm = TRUE)) %>%
  arrange(desc(count_delay)) %>%
  head(1)
```

## Оценка результата

В результате лабораторной работы были выполнены задания из датафреймов пакета nycflights13 с использованием пакета dplyr. 

## Вывод

Мы получили базовые навыки работы с пакетом dplyr для языка R с новыми наборами данных
