---
title: "Лабораторная работа №6"
author: "Перов Кирилл"
format: 
    md:
        output-file: README.md
---

# Исследование вредоносной активности в домене Windows

## Цель

1.  Закрепить навыки исследования данных журнала Windows Active Directory
2.  Изучить структуру журнала системы Windows Active Directory
3.  Зекрепить практические навыки использования языка программирования R для обработки данных
4.  Закрепить знания основных функций обработки данных экосистемы `tidyverse` языка R

## Исходные данные

1.  ОС Windows 10
2.  RStudio Desktop
3.  Интерпретатор языка R 4.3.2
4.  dplyr 1.1.4

## Шаги

### Установка пакетов

Устанавливаем пакет `dplyr` с помощью команды install.packages("dplyr"). Затем подключаем к текущему проекту:
```{r}
library(dplyr)
```

Устанавливаем пакет `jsonlite` с помощью команды install.packages("jsonlite"). Затем подключаем к текущему проекту:
```{r}
library(jsonlite)
```

Устанавливаем пакет `tidyr` с помощью команды install.packages("tidyr"). Затем подключаем к текущему проекту:
```{r}
library(tidyr)
```

Устанавливаем пакет `xml2` с помощью команды install.packages("xml2"). Затем подключаем к текущему проекту:
```{r}
library(xml2)
```

Устанавливаем пакет `rvest` с помощью команды install.packages("rvest"). Затем подключаем к текущему проекту:
```{r}
library(rvest)
```

### Импорт и подготовка данных DNS

#### 1. Импортируйте данные в R. Датасет находится по адресу https://storage.yandexcloud.net/iamcth-data/dataset.tar.gz.

```{r}
url_download <- "https://storage.yandexcloud.net/iamcth-data/dataset.tar.gz"

download.file(url_download, destfile = tf <- tempfile(fileext = ".tar.gz"), mode = "wb")
temp_dir <- tempdir()
untar(tf, exdir = temp_dir)
json_files <- list.files(temp_dir, pattern="\\.json$", full.names = TRUE, recursive = TRUE)
info <- stream_in(file(json_files))
```

#### 2. Привести датасеты в вид "аккуратных данных", преобразовать типы столбцов в соответствии с типом данных

```{r}
info <- info %>%
  mutate(`@timestamp` = as.POSIXct(`@timestamp`, format = "%Y-%m-%dT%H:%M:%OSZ", tz = "UTC")) %>%
  rename(timestamp = `@timestamp`, metadata = `@metadata`)
```

#### 3. Просмотрите общую структуру данных с помощью функции glimpse()

```{r}
info %>% glimpse()
```

### Анализ данных

#### 1. Раскройте датафрейм избавившись от вложенных датафреймов. Для обнаружения таких можно использовать функцию dplyr::glimpse() , а для раскрытия вложенности -- tidyr::unnest() .

```{r}
unnest_info <- info %>%
  unnest(c(metadata, event, log, winlog, ecs, host, agent), names_sep = ".")

unnest_info %>% glimpse()
```

#### 2. Минимизируйте количество колонок в датафрейме -- уберите колоки с единственным значением параметра.

```{r}
min_info <- unnest_info %>%
  select(-metadata.beat, -metadata.type, -metadata.version, -metadata.topic, 
         -event.kind, -winlog.api, -agent.ephemeral_id, -agent.hostname, 
         -agent.id, -agent.version, -agent.type)

min_info %>% glimpse()
```

#### 3. Какое количество хостов представлено в данном датасете?

```{r}
min_info %>%
  select(host.name) %>%
  unique
```

#### 4. Подготовьте датафрейм с расшифровкой Windows Event_ID, приведите типы данных к типу их значений.

```{r}
webpage_url <- "https://learn.microsoft.com/en-us/windows-server/identity/ad-ds/plan/appendix-l--events-to-monitor"
webpage <- xml2::read_html(webpage_url)
events <- rvest::html_table(webpage)[[1]]

events %>% glimpse()
```

Подготовим данные:

```{r}
events <- events %>%
  mutate_at(vars(`Current Windows Event ID`, `Legacy Windows Event ID`), as.integer) %>%
  rename(c(Current_Windows_Event_ID = `Current Windows Event ID`, 
           Legacy_Windows_Event_ID = `Legacy Windows Event ID`, 
           Potential_Criticality = `Potential Criticality`, 
           Event_Summary = `Event Summary`))

events %>% glimpse
```

#### 5. Есть ли в логе события с высоким и средним уровнем значимости? Сколько их?

```{r}
crit_ev <- events %>% 
  group_by(Potential_Criticality) %>%
  summarize(count = n())

crit_ev %>%
  filter(Potential_Criticality == "High" | Potential_Criticality == "Medium" | Potential_Criticality == "Medium to High") 
```


## Оценка результата

В результате лабораторной работы были выполнены задания исследованию вредоносной активности в домене Windows

## Вывод

В результате лабораторной работы была изучена вредоносная активность в домене Windows
